臺灣臺南地方法院民事裁定
111年度司繼字第2755號
聲  請  人  志光能源股份有限公司

法定代理人  沈尚弘  



關  係  人  財政部國有財產署南區分署

法定代理人  黃莉莉  
上列聲請人聲請選任遺產管理人並為承認繼承之公示催告事件，
本院裁定如下：
    主  文
選任財政部國有財產署南區分署為被繼承人蔡瑋晴（女，民國00
年00月0日生，身分證統一編號：Z000000000號，民國105年9月2
4日死亡，最後住所：臺南市○○區○○里○○路0段00巷00號）之遺產
管理人。
准對被繼承人蔡瑋晴之大陸地區以外之繼承人為承認繼承之公示
催告。被繼承人之大陸地區以外之繼承人，應自本公示催告裁定
揭示之日起壹年貳月內承認繼承。上述期限屆滿，無繼承人承認
繼承時，被繼承人之遺產，於清償債權並交付遺贈物後，如有剩
餘即歸屬國庫。
聲請程序費用由被繼承人蔡瑋晴之遺產負擔。
    理  由
一、按先順序繼承人均拋棄其繼承權時，由次順序之繼承人繼承
    。其次順序繼承人有無不明或第四順序之繼承人均拋棄其繼
    承權者，準用關於無人承認繼承之規定；繼承開始時，繼承
    人之有無不明者，由親屬會議於一個月內選定遺產管理人，
    並將繼承開始及選定遺產管理人之事由，向法院報明；無親
    屬會議或親屬會議未於繼承開始時起一個月內選定遺產管理
    人者，利害關係人或檢察官，得聲請法院選任遺產管理人。
    民法第1176條第6項、第1177條、第1178條第2項定有明文。
    又公示催告期限屆滿，無繼承人承認繼承時，其遺產於清償
    債權，並交付遺贈物後，如有賸餘，歸屬國庫，民法第1185
    條規定甚明。
二、本件聲請意旨略以：被繼承人蔡瑋晴（下稱被繼承人）為臺
    南市○○區○○○段000地號土地（下稱系爭土地）之共有人，第
    三人臺鹽綠能股份有限公司前民國（下同）107年間與其他
    共有人依民法第820條第1項之規定，就系爭土地之全部權利
    範圍簽訂租賃契約書，嗣於109年間變更承租人為聲請人；
    而被繼承人於105年9月24日死亡，其繼承人均已拋棄繼承或
    先於其死亡，有無繼承人不明，親屬會議亦未於 1個月內選
    定遺產管理人，而聲請人為系爭土地之承租人，負有依租賃
    契約書給付租金之義務，如聲請人未持續依約給付，將使被
    繼承人應受領之租金持續未受清償，致聲請人有違約之情事
    ，爰依法聲請選任被繼承人之遺產管理人，並為承認繼承之
    公示催告等語。
三、經查，聲請人主張之事實，業據其提出債權證明文件為證。
    並經本院依職權調取105年度司繼字第3113號、106年度司繼
    1082號等拋棄繼承事件卷宗核閱無誤。被繼承人死亡後，因
    其繼承人有無不明，復無親屬會議選定遺產管理人，聲請人
    屬利害關係人，故聲請選任被繼承人之遺產管理人，應予准
    許。
四、又關於選定財政部國有財產署南區分署為遺產管理人一節，
    因遺產管理人職務專業繁複，攸關債權人、受遺贈人權益，
    其選任旨在維護公益，此觀民法第1177條立法理由即明，自
    應選定熟習相關程序之人為宜。而國有財產署南區分署為國
    家財產管理機關，具備管理財產專才及公信力，是本院認由
    國有財產署南區分署擔任遺產管理人乙職為適當，並限期命
    繼承人為承認繼承之公示催告，爰裁定如主文。
四、依家事事件法第181條第11項，裁定如主文。
中　　華　　民　　國　　111 　年　　9 　　月　　27　　日
                  家事法庭    司法事務官　吳玲媛
以上正本係照原本作成。
如對本裁定抗告須於裁定送達後10日內向本院提出抗告狀
中　　華　　民　　國　　111 　年　　9 　　月　　27　　日
                                  書記官　但育緗